# 请教陈版，关于递延所得税的一点问题

提问人：jchen609 时间：2021-01-14 00:03:00
陈版您好，小弟公司去年收到一笔与资产相关的政府补助，会计做账： 借：银行存款 贷：递延收益
借：递延所得税资产 贷：应交税费-应交所得税
审计觉得确认递延所得税资产的同时要贷记所得税费用，但是小弟公司账面在计提所得税费用时，并没有包括该笔政府补助导致的所得税费用，如果递延所得税资产的贷方为所得税费用，岂不是无故冲减了本期的所得税费用？百思不得其解，还望陈版指点迷津，谢谢！

回答人：chenyiwei
完整的分录应该是：
借：递延所得税资产，贷：所得税费用——递延所得税费用
借：所得税费用——当期所得税费用，贷：应交税费——应交所得税。
所以实际上涉及所得税费用的两个不同明细科目。附注披露中会有体现。需要注意：正常情况下，递延所得税资产/负债的对应科目不能直接是应交税费或者当期所得税资产。

提问人：jchen609 时间：2021-03-31 00:22:00
陈版您好，关于递延所得税的问题，小弟一直有一个疑问，我理解，递延所得税是用来平衡会计口径的“所得税费用”和税法口径的“应交所得税”，比如本期利润 200 万元，其中计提应收账款减值准备 100 万元，那么会计口径“所得税费用”为 200 _25%=50_ 万元，税法口径 _“_ 应交所得税 _”_ 为_300_ 25%=75万元，但是我翻看了企业的季度所得税申报表，里面都是简单按照利润总额去计算所得税费用，也就是企业确认的“应交所得税”还是50 万元，那么按照正常的所得税季度申报来看，是不会存在“所得税费用”和“应交所得税”的差异的，如果我们在本期确认了 25 万元的递延所得税资产，那么本期的所得税费用就会变成50-25=25万元，这不就和我们一开始计算的 50 万元的所得税费用不一致了？

回答人：chenyiwei
所得税在年度中间的预缴直接按会计利润乘以适用税率，不进行纳税调整，到年末汇算清缴时再调整。因此，你所说的这种情况（本年度内新发生的暂时性差异，预缴时未进行纳税调整，但预计年末需作纳税调整）在中期末可以暂不确认递延所得税资产，到年末进行纳税调整后再确认递延所得税资产。所以不存在你说的问题。